臺灣臺中地方法院小額民事判決
110年度豐小字第1341號
原      告  尤吳霞  
訴訟代理人  尤淑宜  
被      告  林清芬  
            陳欽隆  
            阮李却住○○市○○區○○路000巷00號1樓
            呂月枝  
上列當事人間請求損害賠償事件，本院於民國111年2月10日言詞
辯論終結，判決如下：
    主      文
原告之訴駁回。
訴訟費用新臺幣1,000元，由原告負擔。
    事實及理由
一、原告主張：
　㈠被告林清芬於民國101年間因原告未參與兩造屋後防火巷地面
    之防水工程，及原告不同意被告林清芬與被告陳欽隆之頂樓
    排水管要靠原告的牆，即對原告心生不滿。被告林清芬便教
    唆被告陳欽隆從其位於臺中市○○區○○路000巷00號3樓洗衣間
    灌水至原告臺中市○○區○○路000巷00號住所（下稱原告住所
    ），被告陳欽隆則自104年8月11日起開每天灌水至原告住所
    ，原告聲請調解後，被告陳欽隆則稱係3樓洗衣機漏水，直
    至調解之日後即106年1月9日才未灌水。被告林清芬亦指使
    被告陳欽隆於星期六日出去玩時水都開著不要關，至原告女
    兒於星期一告知被告陳欽隆後，被告陳欽隆始將水關掉，致
    原告住所之牆面及鐵皮屋頂連續濕了2天又9小時，維修工人
    告知若要進行3樓注射防水發泡劑工程，須支出新臺幣（下
    同）16,500元。被告林清芬又於107年間教唆被告陳欽隆從
    其車庫地面灌水至原告住所迄今，造成原告車庫地面龜裂成
    蜘蛛網狀而受損，須支出車庫地板貼磁磚修補費用36,000元
    。
　㈡另被告林清芬於被告阮李却在整修而尚未搬入臺中市○○區○○
    路000巷00號1樓房屋之期間，指使工人在該屋內故意做1個
    滲漏水點，之後便教唆被告阮李却灌水恐嚇原告，嗣原告於
    106年10月9日因要求被告阮李却不要將其住所水龍頭靠在原
    告住所圍牆，被告阮李却便心生不滿，遂於106年10月10日
    起至109年7月29日幾乎每天從上開滲漏水點灌水至原告住所
    ，致原告牆面之預備水龍頭排水孔嚴重生鏽，須支出排水孔
    修理費用6,500元。
　㈢又原告女兒於106年3月24日因聽聞被告呂月枝打電話請人修
    繕其臺中市○○區○○路000巷00號2樓之住所漏水，便至1樓查
    看原告住所天花板，發現1樓天花板已被被告呂月枝住所之
    漏水影響至脫漆掉殼，被告呂月枝原稱其住所漏水很嚴重，
    然經過1個禮拜後，卻又否認有請人來修繕漏水，而被告呂
    月枝請工人修繕漏水時，亦故意請工人製造漏水點，並依被
    告林清芬之指示，自106年3月24日起至109年8月止，由該漏
    水點灌水至原告住所，致原告住所1樓客廳及房間儲藏室之
    天花板掉漆嚴重，須支出天花板注射防水壁癌費用18,000元
    。
　㈣以上，原告因被告之共同侵權行為共須支出77,000元。為此
    ，爰依共同侵權行為之法律關係，請求被告給付原告77,000
    元等語，並聲明：被告應給付原告77,000元，及自起訴狀繕
    本送達翌日起至清償日止，按年息百分之5計算之利息。
二、被告則以：
　㈠被告林清芬部分：伊之住處與原告之住處相隔兩間，伊並未
    灌水到原告住所或車庫，亦未教唆他人灌水到原告住所或車
    庫等語，資為抗辯。並聲明：原告之訴駁回。
  ㈡陳欽隆部分：原告所述均為其單方面推測，實則伊與原告之
    房屋屋齡皆超過30年，難免有破損、龜裂及漏水等現象，鄰
    居間共商修繕方法乃正常行為，原告不但不參與，反認伊共
    同謀害，將原告房屋之修繕責任推給伊。又之前伊之住所3
    樓老舊洗衣機漏水，雖致與原告住所間之共同壁有滲水情況
    ，然經兩造於106年1月9日至豐原區公所調解後，原告已購
    置新的洗衣機，且伊與配偶自107年10月起即移居至兒子住
    所，約一週回去巡屋況1次及澆花，無可能浪費水費整天將
    水灌至原告家或車庫，是原告所主張並無事實證據等語，資
    為抗辯。並聲明：原告之訴駁回。
  ㈢阮李却部分：伊沒有灌水到原告住所或車庫，亦不知道原告
    住所有被灌水等語，資為抗辯。並聲明：原告之訴駁回。
  ㈣呂月枝部分：伊沒有灌水到原告住所或車庫等語，資為抗辯
    。並聲明：原告之訴駁回。
三、法院得心證之理由：
  ㈠按當事人主張有利於己之事實者，就其事實有舉證之責任，
    民事訴訟法第277條前段亦有明文。依此規定，主張侵權行
    為損害賠償請求權之人，對於侵權行為之成立要件應負舉證
    責任。又民事訴訟如係由原告主張權利者，應先由原告負舉
    證之責，若原告先不能舉證，以證實自己主張之事實為真實
    ，則被告就其抗辯事實即令不能舉證，或其所舉證據尚有疵
    累，亦應駁回原告之請求（最高法院72年台上字第4225號判
    決意旨參照）。再因故意或過失，不法侵害他人之權利者，
    負損害賠償責任，民法第184條第1項前段定有明文。而侵權
    行為所發生之損害賠償請求權，以有故意或過失不法侵害他
    人權利為其成立要件，若其行為並無故意或過失，即無賠償
    之可言。另損害賠償之債，以有損害之發生及有責任原因之
    事實，並二者之間，有相當因果關係為成立要件（最高法院
    48年台上字第481號判決意旨參照）。本件原告主張被告林
    清芬教唆其他被告灌水至原告住所或車庫，及被告陳欽隆、
    阮李却、呂月枝有灌水至被告住所或車庫乙節，既為被告所
    否認，揆諸前揭說明，原告自應就上開有利於己之事實負舉
    證之責。
  ㈡經查，原告前開主張，固據其提出普心企劃工程股份有限公
    司整修工程報價單、臺中市豐原區調解委員會調解通知書、
    郵局存證信函、現場照片為證。然依原告提照片雖可看出原
    告住所車庫地面龜裂、牆壁油漆剝落、鐵皮屋及牆面有水痕
    、水龍頭排水孔生鏽（見本院卷第43至47頁、第135至141頁
    ）等情，然造成原告住所車庫地面龜裂、牆壁油漆剝落、鐵
    皮屋及牆面有水痕、水龍頭排水孔生鏽之原因甚多，本院尚
    難單憑該等照片及原告所述即據以認定原告所稱上開情況係
    因被告灌水所造成，原告復未提出證據證明被告等人確有灌
    水至原告之住家或車庫之情形，實難認被告有原告所稱之侵
    權行為，則原告上開主張，尚難憑採。
  ㈢綜上所述，原告依共同侵權行為之法律關係，請求被告給付7
    7,000元，及自起訴狀繕本送達翌日起至清償日止，按年息
    百分之5計算之利息，為無理由，應予駁回。
四、本件事證已臻明確，兩造其餘攻擊防禦方法及所舉證據，經
    審酌結果，與本件判決結論均無影響，爰不一一論述，附此
    敘明。
五、訴訟費用負擔之依據：民事訴訟法第436條之19第1項、第78
    條。
中　　華　　民　　國　　111 　年　　2 　　月　　25　　日
                  豐原簡易庭    法  官  廖弼妍
如不服本判決，應於判決送達後20日內，以判決違背法令為理由
，向本院提出上訴狀並表明上訴理由（上訴理由應表明：一、原
判決所違背之法令及其具體內容；二、依訴訟資料可認為原判決
有違背法令之具體事實），如於本判決宣示後送達前提起上訴者
，應於判決送達後20日內補提上訴理由書（須附繕本）。
以上為正本係照原本作成。
中　　華　　民　　國　　111 　年　　2 　　月　　25　　日
                                書記官  陳貴卿